【裁判字號】    95,上易,343
【裁判日期】    950731
【裁判案由】    詐欺
【裁判全文】
臺灣高等法院高雄分院刑事判決         95年度上易字第343號
上  訴  人  臺灣高雄地方法院檢察署檢察官
被      告  戊○○
上列上訴人因被告詐欺案件，不服臺灣高雄地方法院94年度易字
第1943號中華民國95年4 月10日第一審判決（起訴案號：臺灣高
雄地方法院檢察署93年度偵字第17292 號），提起上訴，本院判
決如下：
    主  文
原判決撤銷。
戊○○連續意圖為自己不法之所有，以詐術使人將本人之物交付
，處有期徒刑捌月。
    事  實
一、戊○○自民國88年9 月15日起，在其位於高雄市鼓山區○○○路753 巷37弄2 號之住處，以自己為會首，召集如附表所
    示之5 組民間互助會（均採內標制）。嗣於90年4 月9 日其
    夫黃清源去世後，因遭其他互助會員倒會，致無法如期支付
    每月應納之互助會款，為求金錢周轉，其竟意圖為自己不法
    之所有之概括犯意，利用各會員均未克前往投標，及互助會
    員間彼此並不熟識之機會，連續於90年6 月15日、90年12月
    15日（即附表編號1 互助會之投標日），在無人前往競標或
    投標之情況下，分別向其他互助會員佯稱前述兩次開標分別
    經人以標息新台幣（下同）2 千3 百元、2 千6 百元得標（
    未指名得標者姓名），致附表編號1 互助會之活會會員誤認
    已有其他互助會員因標寫較高標息而得標，不疑有他，分別
    交付互助會款予戊○○，計戊○○於90年6 月15日、90年12
    月15日分別自互助會員詐得56萬4 千9 百元、57萬4 千6 百
    元，合計共詐得113 萬9 千5 百元。嗣於92年3 月間戊○○
    因倒會會員日增，無力周轉，而於92年3 月10日止會。止會
    後經互助會會員會算發現活會之互助會員人數較未開會數為
    多，始知受騙。
二、案經被害人丁○○、庚○○○、癸○○○、辛○○○、己○○、乙○○、丙○○等人訴請台灣高雄地方法院檢察署檢察
    官偵查起訴。
    理  由
壹、證據能力部分：
一、按被告以外之人於偵查中向檢察官所為之陳述，除顯有不可
    信之情況外，得為證據，刑事訴訟法第159 條之1 第2 項定
    有明文。證人丁○○、甲○○於偵查中經具結向檢察官所為
    之陳述，均屬傳聞證據；惟現階段刑事訴訟法規定，檢察官
    代表國家偵查犯罪、實施公訴，依法其有訊問被告、證人及
    鑑定人之權，而實務運作時，檢察官偵查中向被告以外之人
    所取得之陳述，原則上均能遵守法律規定，不致違法取供，
    其可信度極高，且本案被告及辯護人並未提出有何顯不可信
    之情形，是依上開規定得為證據。
二、又按被告以外之人於審判外之陳述，雖不符同法第159 條之
    1 至第159 條之4 規定，而經當事人於審判程序同意作為證
    據，法院審酌該言詞陳述或書面陳述作成時之情況，認為適
    當者，亦得為證據；當事人、代理人或辯護人於法院調查證
    據時，知有同法第159 條第1 項不得為證據之情形，而未於
    言詞辯論終結前聲明異議者，視為有前項之同意，同法第15
    9 條之5 亦已明揭其旨。證人丁○○、庚○○○於警詢之陳
    述及互助會單，雖均係被告以外之人於審判外所為之言詞及
    書面陳述，係為傳聞證據，然檢察官及被告於本院言詞辯論
    終結前均未聲明異議，且本院審酌證人丁○○、庚○○○於
    警詢所為陳述作成時之情況，及上開書面陳述其作成時之情
    況，均無何不適當之情形，是依上開規定均得作為證據。
貳、實體部分：
一、訊據被告戊○○矢口否認有詐欺之犯行，辯稱：伊沒有冒標
    ，他們有同意我借標云云。惟查：
（一）被告於原審審理時供承：90年起因伊後來所起的互助會被
      倒會，而無法支付應納之互助會款，伊即於無人投標時，
      先將互助會款標下供作己用，並佯稱已有會員得標之方式
      ，向活會會員收取互助會款，用以貼補伊所起會之其他互
      助會之利息及遭他人倒會之互助會款，…伊丈夫90年4 月
      9 日於過世後，伊分別於90年6 月15日、90年12月15日冒
      標了15日開標的互助會（即附表編號1 之互助會），伊先
      於90年6 月15日以標息2 千3 百元標得會款，計收取互助
      會款56萬4 千9 百元；嗣於90年12月15日再以標息2 千6
      百元標得會款，計收取互助會款57萬4 千6 百元。這2 次
      都因為沒有人來表示有投標意願，故由伊自行標下，這2
      次伊均未告知活會會員究係何人得標，因為都沒有人問，
      伊只告訴活會會員標息，活會會員即繳納互助會款予伊等
      語（見簡字卷第41頁、原審卷第118 頁）。
（二）被告分別於如附表所示各該時間募集以其為會首之5 組民
      間互助會（均採內標制），告訴人丁○○等人則分別以如
      附表各該編號所示個人或家屬名義加入上開互助會，惟各
      該互助會均未屆期，即已於92年3 月10日因被告週轉不靈
      而止會，有各該互助會單影本共5 紙在卷可稽（見警卷第
      14頁、第16 頁 、第17頁、第18頁，發查卷第9 頁），足
      見告訴人丁○○等人指述被告冒標之情節，尚屬非虛。
（三）被告利用互助會員間互不熟識且均未克前往開標現場投標
      之機會，分別於90年6 月15日及同年12月15日佯稱已由其
      他互助會員分別以2 千3 百元及2 千6 百元之標息標得會
      款等情事，核與告訴人丁○○指述：伊並不知道互助會到
      底是誰得標的，被告每次都說那些得標的人我都不認識，
      每次開標被告都說有很多人委託她寫標單等語（見原審卷
      第46頁、第47頁）；告訴人癸○○○指述：被告都說是別
      人委託她投標的，但被告所說的人伊均不認識等語（見原
      審卷第47頁）；告訴人甲○○（即庚○○○之女兒，更名
      前之姓名為「蔡和真」）指述：每次伊欲標會時，被告都
      說有人標得比伊高等語（見原審卷第47頁、第48頁）；證
      人壬○○證稱：…有時候交代被告幫忙標會，被告都會推
      說被別人標走，沒有標到，當追問是誰標走時，被告則推
      說標走的人非伊所認識之人…等情（見原審卷第81頁）大
      致相符，應認被告利用活會會員間互不熟識，及未能親自
      投標之機會，向互助會員詐取會款之事實，已甚顯明。
（四）被告雖辯稱：告訴人庚○○○以其女兒蔡秋真（為他人收
      養後更名為甲○○）名義及其表妹吳煌霙名義所參加之互
      助會，不宜計入告訴人名下云云（見原審卷第150 頁）。
      然本案告訴人丁○○就附表編號1 所示互助會，係以顏信
      名義參加1 會，以其夫陳象（被告於會單上誤載為陳「大
      」象）之名義參加2 會，均為活會；告訴人庚○○○就附
      表編號1 所示互助會，係以庚○○○名義參加2 會，以蔡
      和真名義參加2 會，以吳煌霙名義參加1 會（被告於會單
      上誤載為吳煌「靈」），其中庚○○○1 會、蔡和真1 會
      均為死會，尚有3 會活會；告訴人辛○○○以自己名義參
      加2 會（被告於會單上誤載為鄭阿鑾），均為活會；告訴
      人癸○○○、己○○、乙○○就附表編號1 之互助會均各
      以自己名義參加1 會，均為活會，有互助會單1 紙在卷足
      憑（見警卷第14頁）。又告訴人庚○○○以其家人之名義
      參加附表編號1 所示之互助會，並按期向擔任會首之被告
      繳納活會會款，業經告訴人之代理人甲○○供述在卷，是
      顏和真、吳煌霙名義下應納之活會會款，亦屬告訴人庚○○○因受被告前詞欺罔所交付，自屬被告詐欺所得，故被
      告前開辯解係不足採。
（五）被告自承伊於90年6 月15日開標日係以2 千3 百元之標息
      得標，核與告訴人庚○○○提出之互助會單記載相符（見
      警卷第14頁），應屬信實。被告復供承：伊於90年12月15
      日開標日係以2 千6 百元之標息得標，雖告訴人庚○○○
      提出附表編號1 之互助會單則記載該次標息為2 千元（見
      警卷第14頁、發查卷第20頁），然而告訴人癸○○○、辛○○○所提出附表編號1 之互助會單則記載該次標息為2
      千6 百元（見發查卷第18頁、第20頁），足見告訴人庚○○○提出之上開互助會單就標息金額之記載，與告訴人癸○○○、辛○○○之互助會單記載已有出入。惟互助會開
      標後均係由被告通知各該會員得標之標息，憑以向活會會
      員收款，業據告訴人指述綦詳，是以告訴人均係透過被告
      始能得知每次開標之標息，故90年6 月15日、90年12月15
      日得標標息之數額，應以被告所主張之數額較為可採。準
      此，被告於90年6 月15日、90年12月15日分別向互助會員
      佯稱有人以標息2 千3 百元、2 千6 百元標得會款之方法
      ，向會員詐取56萬4 千9 百元（即向活會會員詐得28萬4
      千9 百元，[10,000-2,300]×[66-29]=7700×37=284,900
      ；至於死會會員於得標後，本應按月繳納1 萬元之互助會
      款予得標者，因90年6 月15日係第29次開標，前有28次死
      會會份，故被告以得標者之名義向死會會員詐得28萬元，
      兩者合計為56萬4 千9 百元）、57萬4 千6 百元（即{[10
      ,000-2,600] ×[66-37]}+[10,000×36]=214,600+360,00
      0 =574,600）。
（六）證人即告訴人乙○○固證稱：被倒會時開會統計出活會還
      有20幾會，…止會時應已經開了56會，只剩下10會還沒有
      開，但卻還有20幾會都是活會，可見多出來的10幾會都是
      被告冒標的云云（見原審卷第103 頁）。另證人壬○○（
      即告訴人辛○○○之夫）亦證稱：附表編號1 之互助會應
      有56會死會，但清算後發現只能收到9 會死會，…被告承
      認她共冒標了10幾會云云（見原審卷第82頁）。然依告訴
      人提出之會單記載，附表編號1 之互助會共66會，迄止會
      之時止，已共開56會（含起會及加會），故迄止會之時止
      ，應尚有活會會份10會，而本件告訴人所供陳之活會會份
      共有11會，已如前述，兩相扣減後，告訴人所述活會會份
      僅較會單所示之活會會份多出1 會，而無證人所稱多出10
      幾會之情事。另證人壬○○亦證稱：止會後清算係以1 會
      死會會份抵1 會活會會份，…所以被告收不到錢等語（見
      原審卷第82頁），顯見附表編號1 之互助會經清算後之所
      以只能收到9 會死會會款，係因死會會員要求以死會會份
      與活會會份相抵所致，非得逕予認作被告冒標達10餘會之
      佐據。況本案亦查無其他積極證據以證告訴人所指其他遭
      被告冒標之會份，究係被告於何時、以何人名義、以何標
      息向其他互助會員佯稱得標，並據以收受互助會款，僅憑
      告訴人之片面指述，尚難逕採為對被告不利之判斷。
（七）綜上，被告於90年6 月15日、90年12月15日以向互助會員
      佯稱已有會員以標息2 千3 百元、2 千6 百元得標，致互
      助會員陷於錯誤，進而交付應納之互助會款予被告之事實
      ，已臻明確，被告前揭詐欺取財犯行，洵堪認定。
二、核被告所為，係犯刑法第339 條第1 項之詐欺取財罪。被告
    以一次冒標行為同時詐取多位活會會員會款，係一行為觸犯
    數罪名，為同種想像競合犯，應從一重處斷。被告於90年6
    月15日、90年12月15日兩次詐欺取財犯行，時間緊接、手法
    相同，觸犯構成要件相同之罪名，顯係基於概括犯亦為之，
    為連續犯，應依修正前刑法第56條規定論以一罪，並加重其
    刑，被告行為後，刑法第56條連續犯之規定，業於94年1 月
    7 日修正公布刪除，並於95年7 月1 日施行，則被告之犯行
    ，因行為後新法業已刪除連續犯之規定，此刪除雖非犯罪構
    成要件之變更，但顯已影響行為人刑罰之法律效果，自屬法
    律有變更，依新法第2 條第1 項規定，比較新、舊法結果，
    仍應適用較有利於被告之行為時法律即舊法論以連續犯（最
    高法院95年第8 次刑事庭會議決議參照），附此敘明。
三、公訴意旨另以：被告自88年9 月間招攬如附表編號1 所示之
    互助會時起，即存有意圖為自己不法所有之詐欺犯意，因認
    被告另涉有詐欺取財之罪嫌云云。惟查：訊據被告堅決否認
    此部分詐欺取財之犯行，辯稱：伊自71年間起即開始擔任會
    首招攬互助會，本案參加互助會之會員均係自斯時起跟會迄
    今，附表編號1 至4 所示之互助會均是原來的互助會屆期，
    在會員的要求下再起新會，附表編號5 之互助會則係伊在會
    員要求下所起之新會；…伊於90年4 月9 日丈夫去世後，因
    遭會腳倒會，經濟困難，始於90年6 月15日、90年12月15日
    以佯稱已有會員得標之方式，向互助會員收取會款，此外均
    如實收齊會款交予得標者等語（見簡字卷第37至39頁，原審
    卷第130 頁）。核與告訴人庚○○○之代理人甲○○於原審
    審理中陳稱：附表編號1 之互助會中，庚○○○及蔡秋真名
    義的會份各有1 會死會等語（見原審卷第45頁）；證人即告
    訴人辛○○○之夫壬○○證稱：辛○○○以其名義參加附表
    編號3 所示之互助會3 會，其中1 會為死會，…那個死會係
    委託被告幫忙標到的等情（見原審卷第81頁），大致相符，
    可見被告於招攬附表所示編號1 至5 之互助會後，仍有具體
    開標，且有會員確實得標之事實無訛。再佐以被告於偵查中
    所提出附表編號1 之會員吳麗花收迄得標會款之收據1 紙可
    知，附表編號1 所示互助會之最後開標日為92年2 月30日（
    按：此係加會），該次開標係由會員吳麗花以標息3 千2 百
    元得標，並由被告收齊會款61萬8 千元後，於92年3 月2 日
    全數交予得標人吳麗花收訖（見他字卷第50頁、簡字卷第49
    頁），嗣被告於止會後，在里長之協助下，復與其他互助會
    會員就互助會債務之後續處理，進行協商，並與其中部分互
    助會員簽訂和解契約書（見原審卷第131 頁至148 頁），迄
    今已清償部分債務，其中互助會員丙○○獲償9 萬9,700 元
    、告訴人辛○○○獲償7 萬元、告訴人乙○○獲償3 萬500
    元、告訴人己○○獲償10萬9,950元、告訴人癸○○○獲償2
    萬2,400 元、告訴人丁○○獲償11萬4,300 元，亦據被告提
    出各該清償明細表、領據在卷可按，足徵被告雖於92年3 月
    10日即因週轉不靈而止會，然被告於92年3 月2 日仍將最後
    一次開標之互助會款如數交付予得標之會員，並未攜款潛逃
    ，且於止會後有與部分互助會員協商債務處理，現仍陸續清
    償中之事實明確，既被告於招攬互助會之初係因原有之互助
    會圓滿屆期，始在會員之要求下，再起新會，嗣於資金週轉
    不靈止會時，被告就其因此所擔負之合會債務，亦未置之不
    顧，是尚難認被告於88年9 月間招攬附表編號1 所示互助會
    之初，即有意圖為自己不法所有之詐欺犯意存在。則此部分
    既無證據足證被告有何詐財之犯行，本應為無罪之諭知，惟
    公訴人認此部分犯行與上開起訴論罪部分（即被告前揭冒標
    附表編號1 互助會會款之詐欺取財犯行），為實質上一罪，
    爰不另為無罪之諭知。
四、公訴意旨又以：被告就附表編號2 至5 所示各該互助會之開
    標日向告訴人佯稱有人得標，使告訴人陷於錯誤，繼續繳納
    互助會會款予被告，致92年3 月間全部止會時，仍為活會會
    員之告訴人無從收取其預期所得收取之互助會款，故應以告
    訴人實際上所繳納之互助會款認作告訴人遭詐騙之金額，即
    認告訴人癸○○○遭騙取62萬元、告訴人丁○○遭騙取178
    萬6,600 元、告訴人庚○○○遭騙取255 萬元、告訴人辛○○○遭騙取119 萬元、告訴人己○○遭騙取290 萬元、告訴
    人乙○○遭騙取40萬元、告訴人丙○○遭騙取200 萬元，合
    計被告共詐得1 千144 萬6,600 元云云（見簡字卷第25頁、
    第29至30頁）。經查，被告於原審審理中固陳稱：伊所招攬
    之互助會會員有些人想要賺利息，標金寫得很低，縱使標得
    互助會款，也不想收會款，而希望收尾會賺取利息，伊就會
    將會款留為己用，等尾會再籌足會款給上開得標會員等語（
    見簡字卷第49頁），告訴人癸○○○亦指陳被告前曾向伊借
    用伊所標得之死會會款20萬元等情（見原審卷第46頁），核
    其所述向得標會員借用得標會款乙節，與告訴人癸○○○所
    述上情並不相悖，應屬非虛，是被告此部分既由得標會員表
    示願將得標之互助會款借予被告使用，以賺取利息，待尾會
    再向被告收款，則難憑此即予推認被告有何冒標上開得標會
    員互助會款之情事。且本件公訴人復無法提出其他積極證據
    以證被告有何冒標附表編號2 至5 之互助會活會會員會款之
    犯行，故公訴意旨認被告共詐騙告訴人互助會款達1 千144
    萬6,600 元云云，亦有誤會，此部分既無證據足證被告有何
    冒標詐財之犯行，本應為無罪諭知，惟公訴人認此部分犯行
    與上開起訴論罪部分（即被告前揭冒標附表編號1 互助會會
    款之詐欺取財犯行），有連續犯之裁判上一罪關係，是亦不
    另為無罪之諭知。
五、原審據以論處被告罪刑，固非無見；惟查：(一)本件因被告冒
    標致被害人財產受有損害共計高達113 萬多元，情節非輕，
    且被告犯罪後僅與部分被害人達成和解，仍有部分被害人尚
    未和解，態度非佳，原審予以宣告緩刑，顯有未洽；(二)刑法
    業於94年2 月2 日修正公布，95年7 月1 日施行，有關連續
    犯之規定業已刪除（已於前述），原審未及予以新舊法比較
    適用，亦有未合。檢察官上訴意旨認原審諭知被告緩刑5 年
    ，量刑過輕，指摘原判決不當，為有理由，自應由本院將原
    判決撤銷改判。審酌被告以會養會，為使其所招攬之互助會
    得如期運作，即於無人表示投標意願之際，佯稱有人得標，
    向互助會員收取會款，以貼補其他互助會之資金缺口，法紀
    觀念淡薄，其行為不宜輕縱，惟念及被告於止會後已與部分
    互助會員和解，並已清償部分債務等一切情狀，量處如主文
    所示之刑，以示懲儆。
據上論結，應依刑事訴訟法第369 條第1 項前段、第364 條、第
299 條第1 項前段，修正前刑法第56條、刑法第2 條第1 項前段
、第339 條第1 項、第55條、刑法施行法第1 條之1 ，判決如主
文。
本案經檢察官陳新慶到庭執行職務。
中    華    民    國    95    年    7     月    31    日
            刑事第五庭  審判長法  官  曾永宗
                              法  官  任森銓
                              法  官  陳  箐
以上正本證明與原本無異。
不得上訴。
中    華    民    國    95    年    7     月    31    日
                              書記官  魏文常
附錄本件判決論罪科刑法條：
刑法第339 條第1 項
意圖為自己或他人不法之所有，以詐術使人將本人或第3 人之物
交付者，處5 年以下有期徒刑、拘役或科或併科1,000 元以下罰
金。
附  表：
┌─┬─────┬────┬────┬────┬────┬───────────────────┐
│編│起會年月日│會 員 數│金    額│冒標日期│停會日期│  備      註                          │
│號│          │(含會首)│(新台幣)│及詐得之│        │                                      │
│  │          │        │        │金額（新│        │                                      │
│  │          │        │        │台幣）  │        │                                      │
├─┼─────┼────┼────┼────┼────┼───────────────────┤
│  │88年9 月15│        │        │(1)90年6 │        │活會會員丁○○（以顏信名義參加1 會，以│
│  │日（每月15│        │        │月15日冒│        │陳象名義參加2 會）、庚○○○（以蔡顏賢│
│  │日開標，每│        │        │標詐得五│92年3 月│美名義，參加2 會；以蔡和真名義參加2 會│
│１│逢第3 個月│   66   │一萬元  │十六萬四│10日    │；以吳煌靈名義，參加1 會。其中庚○○○│
│  │之30日加開│        │        │千九百元│        │1會 、蔡和真1 會均為死會，其餘3 會為活│
│  │1 次）    │        │        │。      │        │會）、癸○○○（參加1 會）、辛○○○（│
│  │          │        │        │(2)90年12│        │參加2 會）、己○○（參加1 會）、乙○○│
│  │          │        │        │月15日冒│        │（參加1 會）等人（按：被告所製作之互助│
│  │          │        │        │標詐得五│        │會單將陳象之姓名誤載為陳「大」象，將鄭│
│  │          │        │        │十七萬四│        │李秀鑾誤載為鄭阿鑾，將癸○○○之姓名誤│
│  │          │        │        │千六百元│        │載為孫碧雲）                          │
│  │          │        │        │。      │        │                                      │
├─┼─────┼────┼────┼────┼────┼───────────────────┤
│  │89年4 月10│        │        │        │        │活會會員丁○○（以陳象名義參加1 會）、│
│  │日（每月10│        │        │        │        │己○○（參加2 會）等人（按：被告所製作│
│  │日開標，每│        │        │        │92年3 月│之互助會單將陳象之姓名誤載為陳「大」象│
│２│逢第4 個月│   54   │一萬元  │   無   │10日    │）                                    │
│  │之25日加開│        │        │        │        │                                      │
│  │1次）     │        │        │        │        │                                      │
│  │          │        │        │        │        │                                      │
│  │          │        │        │        │        │                                      │
│  │          │        │        │        │        │                                      │
├─┼─────┼────┼────┼────┼────┼───────────────────┤
│  │90年1 月1 │        │        │        │        │活會會員辛○○○（參加3 會，一會死會，│
│  │日（每月1 │        │        │        │        │兩會活會會）、丙○○（參加2會）等人   │
│  │日開標，每│        │        │        │        │                                      │
│３│逢第3 個月│   61   │一萬元  │   無   │92年3 月│                                      │
│  │之15日加開│        │        │        │10日    │                                      │
│  │1 次）    │        │        │        │        │                                      │
│  │          │        │        │        │        │                                      │
│  │          │        │        │        │        │                                      │
│  │          │        │        │        │        │                                      │
│  │          │        │        │        │        │                                      │
│  │          │        │        │        │        │                                      │
├─┼─────┼────┼────┼────┼────┼───────────────────┤
│  │90年10月20│        │        │        │        │活會會員庚○○○（以庚○○○名義參加1 │
│  │日（每月20│        │        │        │        │會，以蔡和真名義參加1 會，均為活會）、│
│  │日開標，每│        │        │        │92年3 月│癸○○○（以孫碧雲名義參加1 會）、黃榮│
│４│逢第4 個月│   48   │一萬元  │   無   │10日    │老（參加1 會）等人（按：被告所製作之互│
│  │之5 日加開│        │        │        │        │助會單將「蔡和真」誤載為「顏和真」）  │
│  │1次）     │        │        │        │        │                                      │
│  │          │        │        │        │        │                                      │
│  │          │        │        │        │        │                                      │
│  │          │        │        │        │        │                                      │
├─┼─────┼────┼────┼────┼────┼───────────────────┤
│  │91年4 月20│        │        │        │        │活會會員庚○○○（以庚○○○名義參加3 │
│  │日（每月20│        │        │        │        │會，以蔡和真名義參加2 會，均為活會）、│
│  │日開標，每│        │        │        │92年3 月│丁○○（以陳象名義參加1 會）、己○○（│
│５│逢第4 個月│   52   │一萬元  │   無   │10日    │參加1 會）、丙○○（參加1 會）等人    │
│  │之5 日加開│        │        │        │        │                                      │
│  │1次）     │        │        │        │        │                                      │
│  │          │        │        │        │        │                                      │
│  │          │        │        │        │        │                                      │
│  │          │        │        │        │        │                                      │
└─┴─────┴────┴────┴────┴────┴───────────────────┘


司法院資訊處製作；財團法人民間司法改革基金會備份。
